臺灣臺南地方法院刑事判決
　　上　訴　人　丁○○
　　即　被　告
　　　　　　　　戊○○
右列上訴人因竊盜案件，不服本院九十一年度南簡字第六號，中華民國九十一年一月
二十三日第一審簡易判決（九十年度偵字第一四二七三號），提起上訴，本院管轄第
二審之合議庭判決如左：
    主  文
上訴駁回。
    事  實
一、丁○○、戊○○父子二人共同基於意圖為自己不法所有之犯意聯絡，於民國九十
    年十二月五日凌晨三時許，在臺南縣七股鄉十份村新生地六九號甲○○所養殖之
    漁塭內，持丁○○所有之手網（即八卦網）之漁具捕撈漁獲，竊取甲○○所有之
    吳郭魚及虱目魚共約十七台斤，得手尚未離去之際，因甲○○發覺而報警當場查
    獲。
二、案經甲○○訴由台南縣警察局永康分局報請台灣台南地方法院檢察署檢察官偵查
    終結，聲請以簡易判決處刑。
    理  由
一、訊據上訴人即被告丁○○、戊○○均矢口否認右揭竊盜犯行，辯稱：渠手上的魚
    ，是在曾文溪口的湖中抓到，沒有竊盜云云。然查：右揭犯罪事實，業據上訴人
    二人於警訊、偵查中分別供認不諱。又告訴人甲○○指訴：伊親眼見被告竊魚，
    要抓被告時，被告逃跑等語。又證人丙○○證稱：於九十年十二月五日凌晨三時
    許，我與甲○○去漁塭，有看到戊○○將漁魚網撒在漁塭內偷魚，丁○○在旁邊
    協助拉漁網，共撒了三次網，有多少不知道，我們有喊叫，他們就跑走了，後來
    甲○○的兒子把他們抓住，送到派出所等情。證人乙○○警員證稱：被告警訊時
    就坦承魚是在新生地六九號漁塭內偷的等詞。且有告訴人立具之贓物認領保管單
    一紙及照片四幀在卷暨手網扣案可資佐證，事證至臻明確，上訴人上訴空言否認
    其有竊盜之事實，核係飾卸之詞，不足採信。本件罪證明確，上訴人犯行堪以認
    定。
二、核被告丁○○、戊○○所為，係犯刑法第三百二十條第一項竊盜罪。被告二人就
    上開犯行，有犯意聯絡及行為分擔，均為共同正犯。原審以被告犯行明確，依刑
    事訴訟法第四百四十九條第一項前段、第四百五十條第一項、第四百五十四條第
    二項，刑法第二十八條、第三百二十條第一項、第四十一條第一項前段，罰金罰
    鍰提高標準條例第一條前段、第二條之規定而判決，並審酌被告二人犯罪目的、
    動機、手段及犯罪後態度等一切情狀，各分別量處被告拘役參拾日，並均諭知易
    科罰金之折算標準。扣案手網壹件，係被告丁○○所有且供犯罪所用之物，依刑
    法第三十八條第一項第二款宣告沒收。認事用法，核無不合，量刑亦屬妥適。上
    訴人即被告上訴意旨，空言否認犯罪，非有理由，應予駁回。
據上論斷，應依刑事訴訟法第四百五十五條之一第一項、第三項、第三百六十八條判
決如主文。
本案經檢察官吳宇青到庭執行職務
中        華        民        國    九十一    年    九  月    二十五    日
                          臺灣臺南地方法院刑事第五庭
                                      審判長法官  蘇  清  水
                                            法官  卓  潁  毓
                                            法官  蔡  直  青
右正本證明與原本無異。
不得上訴。
                                          書記官  陳  信  良
中        華        民        國    九十一    年    九  月    二十五    日
